臺灣臺中地方法院刑事判決　　　　　　　　　　　　九十三年度訴字第一九七六號
　　公　訴　人　臺灣臺中地方法院檢察署檢察官
　　被　　　告　甲○○
右列被告因毒品危害防制條例案件，經檢察官提起公訴（九十三年度毒偵字第一九八
五號），被告於本院行準備程序時就被訴事實為有罪之陳述，經本院受命法官聽取當
事人意見後，由本院合議庭裁定以簡式審判程序判決如左：
    主  文
甲○○施用第一級毒品，累犯，處有期徒刑柒月；又連續施用第二級毒品，累犯，處
有期徒刑伍月，扣案之吸食器壹支、夾鏈袋壹個，均沒收，扣案之安非他命壹包（毛
重零點貳公克），沒收銷燬之。應執行有期徒刑拾月，扣案之吸食器壹支、夾鏈袋壹
個，均沒收，扣案之安非他命壹包（毛重零點貳公克），沒收銷燬之。
    事  實
一、甲○○曾於民國（下同）八十八年間，因贓物、侵占等案件，經本院於八十八年
    十月十九日以八十八年度易字第三○一九號分別判處有期徒刑三月（收受贓物）
    、三月（侵占），定應執行有期徒刑五月確定，緩刑二年；復於八十八年間又因
    違反槍砲藥刀械管制條例案件，經本院判於八十八年十二月二十四日以八十八年
    度訴字第二二二六號判處有期徒刑四月確定，前開八十八年度易字第三○一九號
    判決緩刑二年因遭撤銷，於八十九年二月二十二日入監執行前開三罪，嗣於八十
    九年十一月十七日執行完畢。另於八十八年間因施用毒品案件，經本院裁定送臺
    灣臺中看守所附設勒戒處所觀察、勒戒後，認無繼續施用毒品之傾向，由臺灣臺
    中地方法院檢察署檢察官於八十九年二月十八日以八十九年度毒偵字第一一一八
    號為不起訴處分確定。
二、詎甲○○仍不知悔改，竟基於施用第二級毒品安非他命之概括犯意，自九十二年
    十一月間某日起至九十三年六月三日上午某時止，在其位於臺中縣大甲鎮○○路
    ○段九一六巷二二號住所內，以將安非他命置於玻璃管中點火產生煙霧以吸食之
    方式，連續施用安非他命達一、二十次。另基於施用第一級毒品海洛因之犯意，
    於九十三年五月三十一日晚間七、八時許，在不詳地點，以將海洛因摻在香煙中
    點燃吸取其煙之方式，施用海洛因一次。嗣為警於九十三年六月三日下午十時許
    ，為警在其臺中縣大甲鎮○○路○段九一六巷二二號住所內查獲，並扣得第二級
    毒品安非他命一包（毛重○．二公克）及甲○○所有供施用第二級毒品安非他命
    之吸食器一支及放置安非他命所用之夾鏈袋一個，始獲悉上情。
三、案經臺中縣警察局清水分局報告臺灣臺中地方法院檢察署檢察官偵查起訴暨追加
    起訴。
    理  由
一、訊據被告對於右開事實均坦承不諱，其於九十三年六月三日遭警查獲時經採其尿
    液送驗結果，呈安非他命類藥物、鴉片陽性反應，經以GC/MS（氣相層析質譜儀
    ）確認結果亦呈安非他命、甲基安非他命、可待因及嗎啡陽性反應，有中山醫學
    大學附設醫院藥物濫用檢測中心九十三年六月十八日濫用藥物尿液檢驗報告書一
    份附卷可稽（見九十三年度毒偵字第一九八五號偵查卷第二一頁）。另有扣案之
    第二級毒品安非他命一包（毛重○．二公克）及被告所有供施用安非他命所用之
    吸食器、夾鏈袋各一個可資佐證，足見被告自白確與事實相符。又被告前曾於八
    十八年間因施用毒品案件，經本院裁定送臺灣臺中看守所附設勒戒處所觀察、勒
    戒後，認無繼續施用毒品之傾向，由臺灣臺中地方法院檢察署檢察官於八十九年
    二月十八日以八十九年度毒偵字第一一一八號為不起訴處分確定，有臺灣臺中地
    方法院檢察署刑案資料查註紀錄表及臺灣高等法院被告全國前案紀錄表各一紙在
    卷可參。被告於前開不起訴處分後五年內，再犯本案，依毒品危害防制條例第二
    十三條第二項規定，被告自應受刑事制裁，應依法論科。本件事證業臻明確，被
    告犯行至堪認定。
二、核被告所為，係犯毒品危害防制條例第十條第一項、第二項之施用第一級、第二
    級毒品罪。次第：
（一）被告持有第一級、第二級毒品之低度行為，應分別為施用第一級、第二級毒品
      之高度行為所吸收，均不另論罪。
（二）被告先後多次施用第二級毒品安非他命犯行，時間緊接，手段相同，所犯構成
      要件復相同，顯係基於概括犯意反覆為之，為連續犯，依刑法第五十六條規定
      論以一罪，並依法加重其刑。
（三）另被告所犯前開二罪，犯意個別，行為互異，應予分論併罰。
（四）被告曾於八十八年間，因贓物、侵占等案件，經本院於八十八年十月十九日以
      八十八年度易字第三○一九號分別判處有期徒刑三月（收受贓物）、三月（侵
      占），定應執行有期徒刑五月確定，緩刑二年；復於八十八年間又因違反槍砲
      藥刀械管制條例案件，經本院判於八十八年十二月二十四日以八十八年度訴字
 第二二二六號判處有期徒刑四月確定，前開八十八年度易字第三○一九號判決
      緩刑二年因遭撤銷，於八十九年二月二十二日入監執行前開三罪，嗣於八十九
      年十一月十七日執行完畢等情，有臺灣高等法院被告全國前案紀錄表、臺灣臺
      中地方法院檢察署刑案資料查註紀錄表各一份在卷可按，其受有期徒刑之執行
      完畢，五年以內再犯本件有期徒刑以上之罪，均為累犯，依法分別加重其刑及
      遞加重其刑。
（五）爰審酌被告於八十八年間因施用毒品案件，經本院裁定送臺灣臺中看守所附設
      勒戒處所觀察、勒戒後，認無繼續施用毒品之傾向，由臺灣臺中地方法院檢察
      署檢察官於八十九年二月十八日以八十九年度毒偵字第一一一八號為不起訴處
      分確定，竟仍不知戒惕，再度違犯本件毒品危害防制條例第十條第一項及第二
      項之罪，無視於毒品對於自身健康之戕害及國家對於杜絕毒品犯罪之禁令；其
      犯罪之動機、目的單純；又施用毒品係自戕行為，犯罪手段平和，亦未因此而
      危害他人，所生損害非大；再考之其於犯後坦承犯行，態度良好，並參諸施用
      毒品者均有相當程度之成癮性及心理依賴，其犯罪心態與一般刑事犯罪之本質
      並不相同，應側重以適當之醫學治療及心理矯治處遇為宜等一切情狀，分別量
      處如主文所示之刑，並定其應執行之刑，以示懲儆。
三、扣案之安非他命吸食器一支、夾鏈袋一個，均為被告所有供施用第二級毒品安非
    他命所用之物，業經被告自承在卷，均應依刑法第三十八條第一項第二款之規定
    ，為沒收之宣告。另扣案之安非他命一包（毛重○．二公克），係毒品危害防制
    條例第二條第二項第二款所定之第二級毒品，屬違禁物，不問是否非被告所有，
    應依毒品危害防制條例第十八條第一項前段之規定宣告沒收並銷燬之。
據上論斷，應依刑事訴訟法第二百七十三條之一第一項、第二百九十九條第一項前段
，毒品危害防制條例第十條第一項、第二項、第二十三條第二項、第十八條第一項前
段，刑法第十一條、第五十六條、第四十七條、第五十一條第五款、第三十八條第一
項第二款，判決如主文。
本案經檢察官乙○○到庭執行職務
中    華    民    國      九十三      年      九      月      三十      日
                            臺灣臺中地方法院刑事第十二庭
                                    法  官  劉  兆  菊
右正本證明與原本無異。
如不服本判決，應於送達後十日內向本院提出上訴狀（須附繕本），上訴於臺灣高等
法院臺中分院。
                                    書記官
中    華    民    國      九十三      年      九      月      三十      日
附錄論罪科刑法條
毒品危害防制條例第十條
施用第一級毒品者，處六月以上五年以下有期徒刑。
施用第二級毒品者，處三年以下有期徒刑。
